【裁判字號】    85,台上,200
【裁判日期】    850126
【裁判案由】    確認買賣關係不存在
【裁判全文】
最高法院民事裁定                                八十五年度台上字第二○○號
    上   訴   人  丙○○
    兼法定代理人  乙○○
    被 上 訴 人   甲○○
右當事人間請求確認買賣關係不存在事件，上訴人對於中華民國八十四年四月六日台
灣高等法院第二審判決（八十三年度重上字第二一三號），提起上訴，本院裁定如左
：
    主  文
上訴駁回。
第三審訴訟費用由上訴人負擔。
    理  由
按對於第二審判決上訴，非以其違背法令為理由，不得為之。民事訴訟法第四百六十
七條定有明文。依同法第四百六十八條規定，判決不適用法規或適用不當者，為違背
法令。而判決有同法第四百六十九條所列各款情形之一者，為當然違背法令。是當事
人提起上訴，如依民事訴訟法第四百六十八條規定，以第二審判決有不適用法規或適
用法規不當為理由時，其上訴狀或理由書應有具體之指摘，並揭示該法規之條項或其
內容。若係成文法以外之法則，應揭示該法則之旨趣。倘為司法院解釋、或本院之判
例，則應揭示該判解之字號或其內容。如以民事訴訟法第四百六十九條所列各款情形
為理由時，其上訴狀或理由書，應揭示合於該條款之事實。上訴狀或理由書如未依此
項方法表明，或其所表明者，顯與上開法條規定之情形不相合時，即難認為已對第二
審判決之違背法令有具體之指摘，其上訴自難認為合法。本件上訴人起訴主張，被上
訴人以偽造文書之方式，將上訴人所有坐落桃園縣八德鄉○○段五六○之三○○地號
土地及地上三層樓建物（以下稱系爭房地），以買賣為原因，移轉登記為被上訴人所
有，不法侵害上訴人之權利，求為確認兩造間就系爭房地之買賣關係不存在，及命被
上訴人將系爭房地所有權移轉登記塗銷之判決。原審依調查證據而為辯論之結果，認
定係上訴人楊承深之弟楊承文向被上訴人借款新台幣六百萬元，由上訴人提供系爭房
地設定抵押權供作擔保。因清償期屆至，楊承文無力清償，經被上訴人催討無效後，
被上訴人徵得上訴人同意，以借款抵作價金將系爭房地賣與被上訴人。上訴人乃由楊
承文代理與被上訴人簽訂買賣所有權移轉契約書，將系爭房地移轉登記與被上訴人，
因而為上訴人敗訴之判決，核無不合。上訴人對第二審判決提起上訴，雖以該判決違
背法令為由，惟核其上訴理由狀所載內容，係就原審取捨證據、認定事實之職權行使
，指摘其為不當，而未具體表明合於不適用法規、適用法規不當、或民事訴訟法第四
百六十九條所列各款之情形，難認對該判決之如何違背法令已有具體之指摘。依首揭
說明，應認其上訴為不合法。
據上論結，本件上訴為不合法。依民事訴訟法第四百八十一條、第四百四十四條第一
項、第九十五條、第七十八條，裁定如主文。
中      華      民      國    八十五    年      一      月    二十六    日
                              最高法院民事第二庭
                                  審判長法官  曾  桂  香
                                        法官  劉  延  村
                                        法官  徐  璧  湖
                                        法官  劉  福  聲
                                        法官  顏  南  全
      右正本證明與原本無異
                                              書  記  官
中      華      民      國    八十五    年      二      月      八      日


司法院資訊處製作；財團法人民間司法改革基金會備份。
